【裁判字號】    99,台上,7811
【裁判日期】    991216
【裁判案由】    妨害自由等罪
【裁判全文】
最高法院刑事判決            九十九年度台上字第七八一一號
上  訴  人  台灣高等法院檢察署檢察官
上  訴  人
即  被  告  林○瑞詳名詳卷）.
選任辯護人  王東山律師
上列上訴人等因被告妨害自由等罪案件，不服台灣高等法院中華
民國九十八年三月十一日第二審判決（九十七年度少上訴字第二
三號，起訴案號：台灣士林地方法院檢察署九十六年度少偵緝字
第一號），提起上訴，本院判決如下：
    主  文
原判決關於妨害自由部分撤銷，發回台灣高等法院。
其他上訴駁回。
    理  由
一發回（即妨害自由）部分：
本件原判決撤銷第一審關於妨害自由部分之判決，依修正前刑法
牽連犯從一重改判論處上訴人即被告林○瑞（詳名詳卷）共同犯
剝奪他人行動自由罪刑，固非無見。
惟查：少年事件處理法第一條之一規定「少年保護事件及少年刑
事案件之處理，依本法之規定；本法未規定者，適用其他法律。
」；第五條第三項及第七條第一項分別規定「高等法院及其分院
設少年法庭。」、「少年法院院長、庭長及法官、高等法院及其
分院少年法庭庭長及法官、公設輔佐人，除須具有一般之資格外
，應遴選具有少年保護之學識、經驗及熱忱者充之。」是少年刑
事案件之第二審訴訟，自應由具有上開特殊學識、經驗之庭長、
法官組織之少年法庭予以審判，始稱適法。被告行為時係十四歲
以上未滿十八歲之少年，經第一審法院少年法庭調查後，認涉犯
妨害自由等罪嫌，裁定移送有管轄權之台灣士林地方法院檢察署
檢察官，而檢察官偵查結果，以被告涉犯前揭罪嫌等，向第一審
法院少年法庭提起公訴，自屬少年刑事案件，依首揭說明，其第
二審訴訟應由原審法院少年法庭審理，乃竟由原審之刑事庭審判
，顯非適法。上訴意旨指摘原判決此部分不當，非無理由，應認
原判決關於妨害自由部分有發回更審之原因。原判決認有牽連犯
關係之傷害、恐嚇危害安全部分（見原判決第十八頁第一至四行
），基於審判不可分，亦應併予發回。
二駁回（即過失致人於死）部分：
查刑事訴訟法第三百七十六條所列各罪之案件，經第二審判決者
，不得上訴於第三審法院，法有明文。被告所犯過失致人於死部
分，原審認係犯刑法第二百七十六條第一項之罪（見原判決第十
七頁第五至六行），核屬刑事訴訟法第三百七十六條第一款之案
件。檢察官上訴意旨並未指摘或爭執被告此部分所犯係傷害致人
於死罪，則依上開說明，此部分既經第二審判決，自不得上訴於
第三審法院，檢察官及被告就此部分竟復提起上訴，顯為法律所
不准許，均應予駁回。
據上論結，應依刑事訴訟法第三百九十七條、第四百零一條、第
三百九十五條前段，判決如主文。
中    華    民    國  九十九  年   十二   月   十六   日
                      最高法院刑事第五庭
                          審判長法官  謝  俊  雄  
                                法官  陳  世  雄  
                                法官  魏  新  和  
                                法官  徐  文  亮  
                                法官  吳  信  銘  
本件正本證明與原本無異
                                      書  記  官 
中    華    民    國  九十九  年   十二   月  二十一  日
                                                       s

司法院資訊處製作；財團法人民間司法改革基金會備份。
